# 对准则中的坏账准备政策的理解“讨论”

提问人：tony868lamy 时间：2011-06-19 19:41:25
根据《企业会计准则第 22 号——金融工具确认和计量》第四十三条： 对单项金额重大的金融资产应当单独进行减值测试，如有客观证据表明其已发生减值，应当确认减值损失，计入当期损益。对单项金额不重大的金融资产，可以单独进行减值测试，或包括在具有类似信用风险特征的金融资产组合中进行减值测试。 1 ）单独测试未发生减值的金融资产(包括单项金额重大和不重大的金融资产)，应当包括在具有类似信用风险特征的金融资产组合中再进行减值测试。 2 ）已单项确认减值损失的金融资产，不应包括在具有类似信用风险特征的金融资产组合中进行减值测试。
讨论：已单项确认减值损失的应收账款--A客户的账面余额为 1000 万元，个别认定确认的坏账准备金额为 300 万元。那么剩余未提资产减值准备的部分 700 万元是否不应包括在具有类似信用风险特征的金融资产组合中进行减值测试呢？而准则中又规定了单独测试未发生减值的金融资产(包括单项金额重大和不重大的金融资产)，应当包括在具有类似信用风险特征的金融资产组合中再进行减值测试。

回答人：chenyiwei
这本来就是会计估计问题。任何坏帐准备计提方法都是为了客观反映应收帐款的可收回性，而最终的事实只有一个。 因此，理论上说，未减值的 700 万是否需要纳入类似信用组合中进一步计提一般坏帐准备，并无统一规定，纳入或不纳入均可，当然在纳入或不纳入的情况下，该组合的坏帐准备计提比例可能会有差异，以客观估计该组合的可收回性。 还是那句话：坏帐准备计提以个别认定作为最基本方法，信用风险组合计提仅仅是针对笔数多、单笔金额小的应收款项采用的简化处理方法，但坏帐准备作为会计估计事项的属性以及计提坏帐准备的目的并未因此发生变化。

回答人：chenyiwei
回复 xianzhicao27 的帖子
1 、可以如你所理解的，对该笔 200 万单独计提坏账准备 120 万，剩余 500 万如果没有特别风险因素的则按账龄等计提一般坏帐准备。
对于账龄分析等组合计提方法，很重要的一点是纳入同一组合的应收款项应当具有类似信用风险特征。如果明知某项应收款项因为存在特别风险因素等原因导致信用风险特征与其他应收款项相比存在实质性差异的，则不能纳入同一个组合。 2 、没有看懂你的例子，按理不同估计方法下的坏帐准备总额不应有差异，仅仅是披露方式的不同。应收款项总体的可回收性是一定的。

提问人：Alisa_wang 时间：2011-12-22 14:23:03
回复 chenyiwei 的帖子
1 ）单独测试未发生减值的金融资产(包括单项金额重大和不重大的金融资产)，应当包括在具有类似信用风险特征的金融资产组合中再进行减值测试。
2 ）已单项确认减值损失的金融资产，不应包括在具有类似信用风险特征的金融资产组合中进行减值测试。
如果A公司应收B公司 1000 万元，如单项测试未减值，则按组合（账龄）再测试，需要计提 500 万元。 如果A公司应收B公司 1000 万元，单项测试减值 200 万元，是否还需要再按组合（账龄）补提 300 万元减值准备？上述 （ 2 ）已经单项确认减值的资产，不应包括在具有类似信用风险特征的金融资产组合中进行减值测试 如何掌握？

回答人：chenyiwei
这涉及到对坏帐准备的个别认定和组合计提方法的实质的理解问题。你看一下之前的讨论：http://bbs.esnai.com/forum.php?
mod=redirect&goto=findpost&ptid=4756912&pid=5973896

提问人：shicheng44 时间：2011-12-22 17:14:29
还有一个问题，请教陈版，账龄从什么时候开始算？是从公司记录应收账款的时点开始，还是按合同，应收款未能按期收回的违约日期开始？典型的是施工企业的质保金，因为一般都有一个质保期，账龄是从记账日开始算还是质保期到期日开始算呢？

回答人：chenyiwei
没有明确规定，企业可根据自己情况判断最合适的划分方式，但一经确定之后除非有内外部环境变化等确凿证据，一般不应随意改变。国内通常做法是从应收款入账日期开始，但国外较常见的是计算逾期天数。

提问人：jinjingui 时间：2014-01-13 16:22:44
请教陈老师：企业会计准则下，企业应收款项进行单独测试，发现都不存在减值的情况，然后应计提的准备就是 0 了，这样可以吗？
还是说企业会计准则下，只要有应收款项一定要提减值准备的呢？

回答人：chenyiwei
个别认定是应收款项减值测试的最基本也是最可靠的方法。如果对所有应收款项均进行单独测试后均未发生减值，则总体上的坏帐准备也应为零。